【裁判字號】    89,易,3187
【裁判日期】    900508
【裁判案由】    著作權法
【裁判全文】
臺灣板橋地方法院刑事判決                        八十九年度易字第三一八七號
    公  訴  人  臺灣板橋地方法院檢察署檢察官
    被      告  乙○○
右列被告因違反著作權法案件，經檢察官提起公訴（八十九年度度偵字第一二○四一
號），本院判決如左：
    主  文
乙○○共同以明知為侵害著作權之物，意圖散布而陳列之方法，侵害他人之著作權，
處有期徒刑伍月，如易科罰金以佰元折算壹日。
扣案盜版ＣＤ共片均沒收。
    事  實
一、乙○○與姓名年籍不詳年約三十餘歲綽號「豬頭」、「黑輪」之男子，三人間明
    知（一）「單眼皮女生」（ＣＨＩＮＡ  ＤＯＬＬ）、「蚊子進行曲」（ＬＯＮ
    Ｇ  ＷＡＬＬ）二首音樂歌曲，係著作權人太空人音樂製作有限公司授權丙○○
    ○○有限公司（下稱新點子公司）錄製ＣＤ在臺、澎、金、馬地區發行，新點子
    公司就音樂歌曲享有著作財產權，且上開二首音樂中文歌詞為新點子公司受雇人
    邱克俊職務上完成，新點子公司就中文歌詞亦享有著作財產權。（二）「月亮惹
    的禍」歌曲（含中文歌詞），係著作權人香港商百代著作權代理股份有限公司臺
    灣分公司授權新點子公司錄製ＣＤ在臺、澎、金、馬地區發行，新點子公司為享
    有著作財產權之人。竟基於販賣散布盜版上開音樂詞曲ＣＤ之犯意聯絡，未經新
    點子公司之同意或授權，於民國八十九年六月二十四日晚上，先由綽號「豬頭」
    、「黑輪」之人，將內含上開三首音樂詞曲之「ＮＯＷ舞曲系列公元二○○○舞
    林秘笈」盜版ＣＤ三片，陳列在其等擺設之臺北縣永和市○○路樂華夜市內攤位
    ，再由乙○○分擔看守攤位、交易ＣＤ行為，侵害新點子公司之著作財產權。惟
    未及散布售出，旋於同日二十三時許，經新點子公司委任之代理人甲○○會同警
    方在上址當場查獲乙○○，並扣得上開盜版ＣＤ三片。
二、案經新點子公司訴請臺北縣警察局報告臺灣板橋地方法院檢察署檢察官偵查起訴
    。
    理  由
一、右揭事實，業據被告乙○○於本院審理時坦承不諱，其復自承偶而受雇綽號「豬
    頭」、「黑輪」之人看守攤位，賺取每晚約新台幣三千元之工資等語，核與告訴
    人代理人甲○○於偵查、審理中指述情節，及證人邱克俊於言詞辯論期日到庭證
    述告訴人新點子公司享有音樂詞曲著作財產權等情大致相符，復有告訴人提出之
    授權契約書二份附卷可稽，此外並有「ＮＯＷ舞曲系列公元二○○○舞林秘笈」
    盜版ＣＤ三片扣案足資佐證，本院勘驗該盜版ＣＤ確實含有告訴人享有著作財產
    權之上開三首音樂詞曲，且ＣＤ封面歌曲簡介與告訴人庭呈之正版ＣＤ相同等情
    ，亦製有筆錄可按。本案事證明確，被告犯行洵堪認定。
二、被告明知上開盜版音樂光碟片為侵害他人著作權之物，竟意圖販賣散布而陳列，
    其行為違反著作權法第八十七條第二款規定，應依同法第九十三條第三款處斷。
    被告與年約三十餘歲綽號「豬頭」、「黑輪」之男子間有犯意聯絡及行為分擔，
    均為共同正犯。爰審酌被告智識程度、犯罪之手段、目的、所侵害之法益及犯後
    之態度等一切情狀，量處如主文所示之刑，並諭知易科罰金之折算標準（被告行
    為後，刑法第四十一條業於九十年一月四日修正為「犯最重本刑為五年以下有期
    徒刑以下之刑之罪，而受六月以下有期徒刑或拘役之宣告，因身體、教育、職業
    、家庭之關係或其他正當事由，執行顯有困難者，得以一元以上三元以下折算一
    日，易科罰金。但確因不執行所宣告之刑，難收矯正之效或難以維持法秩序者，
    不在此限。」「併合處罰之數罪，均有前項情形，其應執行之刑逾六月者，亦同
    。」並於同年月十日公布施行，於同年月十二日生效，比較新舊法之規定，變更
    後之新法並無不利於被告之情形，依刑法第二條第一項前段之規定，自應適用裁
    判時之新法）。扣案陳列之盜版ＣＤ三片，係共犯「豬頭」、「黑輪」所有供犯
    本罪所用之物，業據被告供明在卷，依刑法第三十八條第一項第二款之規定併予
    宣告沒收。
三、公訴意旨另以：被告乙○○自八十九年六月中旬起，在上開攤位陳列同上盜版Ｃ
    Ｄ，連續販售交付予不特定之顧客，侵害新點子公司公司之著作財產權云云。訊
    之被告固坦承前揭論罪部分之犯行，惟堅決否認此部分公訴犯行，辯稱：前幾次
    看守攤位，並未看到陳列與扣案相同之盜版ＣＤ，查獲當日攤位上有該盜版ＣＤ
    三片，但尚未售出等語。經查，公訴人認為被告涉有連續販售犯行，無非以被告
    於偵查中供稱：「我八十九年六月中旬起陸續（每三天左右販售乙次）受雇於黑
    輪」一語為據（參八十九年度偵字第一二○四一號卷第二十五頁反面），然稽其
    偵查中之供述，僅敘明擺攤販售ＣＤ之次數及主雇關係，並未供承多次陳列販賣
    侵害告訴人之盜版ＣＤ，且除前揭論罪部分外，告訴人亦未指述被告尚有何侵害
    其著作財產權之行為，本院查無其他積極證據足以證明此部分連續販賣交付之公
    訴事實，其犯罪應屬不能證明。惟公訴人認此與前揭論罪部分有連續犯裁判上一
    罪之關係，爰不另為無罪之諭知。
據上論斷，應依刑事訴訟法第二百九十九條第一項前段，著作權法第九十三條第三款
，刑法第十一條前段、第二十八條、第二條第一項前段、修正後刑法第四十一條第一
項、第三十八條第一項第二款，罰金罰鍰提高標準條例第二條，判決如主文。
本案經檢察官朱帥俊到庭執行職務
中    華    民    國      九十        年      五      月      八        日
                                      臺灣板橋地方法院刑事第三庭
                                          法  官    陳   財   旺
右正本證明與原本無異。
如不服本判決，應於判決送達後十日內，向本院提出上訴狀。
                                          書記官    張   惠   芳
中    華    民    國      九十        年      五      月      九        日
附錄犯罪法條全文
著作權法第九十三條：
有左列情形之一者，處二年以下有期徒刑，得併科新臺幣十萬元以罰金：
一、侵害第十五條至第十七條規定之著作人格權者。
二、違反第七十條規定者。
三、以第八十七條各款方法之一侵害他人之著作權者。


司法院資訊處製作；財團法人民間司法改革基金會備份。
